臺灣高等法院刑事裁定　　　　　　　　 100年度抗字第1164號
抗　告　人
即　受刑人　林士維
上列抗告人因檢察官聲請定其應執行刑案件，不服臺灣臺北地方
法院中華民國100年8月31日裁定（100年度聲字第2174號），提
起抗告，本院裁定如下：
    主  文
抗告駁回。
    理  由
一、原裁定意旨略以：抗告人即受刑人林士維因違反毒品危害防
    制條例案件，經原審法院分別判處如附表所示之刑，均經確
    定在案，檢察官聲請定其應執行之刑，原審法院認其聲請為
    正當，裁定其應執行有期徒刑2年10月等語。
二、抗告意旨略以：原裁定對於刑度之酌減，尚有違罪刑公平原
    則。例如本院97年度上訴字第5195號刑事判決，被告犯販賣
    第二級毒品罪19次，共處有期徒刑132年8月，定應執行刑為
    有期徒刑8年，依比例換算結果，每犯一件販賣毒品罪之科
    刑尚不足有期徒刑6月；又例如臺灣桃園地方法院97年度訴
    字第1035號刑事判決，被告犯詐欺罪55次，共處有期徒刑27
    年6月，定應執行刑為有期徒刑5年6月；其他尚有諸多竊盜
    罪、強盜罪、偽造貨幣罪等案件，類似案例不勝枚舉，觀其
    判決科刑有如舊法連續犯，其與本案之差別，在於上開案例
    均由同一事實審法院審理或併案審理，而類似本案之案例則
    係由不同之法院分別審理判刑，例如施用毒品4次分別判刑
    為1年2月，嗣定應執行刑卻為4年或4年2月左右，兩者之間
    待遇竟如此懸殊，其不公平之處昭然可見，令抗告人對刑法
    之「公平原則」甚感疑惑。法院定應執行刑時之刑度酌減，
    固屬法院自由裁量之範圍，但仍應本於罪刑之「公平原則」
    ，販賣毒品等其他重罪，對國家利益及社會治安危害甚鉅，
    而同屬毒品危害防制條例之施用毒品罪，則屬自戕行為，兩
    者何能等同視之，各法院於定應執行刑之酌減，獨厚重罪，
    顯然違反比例原則。綜上，本件原裁定定應執行刑之酌減刑
    度，對照其他重罪案件定應執行刑之酌減刑度，並不符合罪
    刑公平原則，亦有違新制立法本旨，爰特呈抗告狀，請准予
    重新裁定，以勵自新云云。
三、按裁判確定前犯數罪者，併合處罰之；又數罪併罰，宣告多
    數有期徒刑者，於各刑中之最長期以上，各刑合併之刑期以
    下，定其刑期，但不得逾30年；刑法第50條、第51條第5款
    、第53條分別定有明文。次按法律上屬於自由裁量事項，當
    非概無法律性之拘束，在法律上有其外部界限及內部界限，
    前者法律之具體規定，使法院得以具體選擇為適當裁判，此
    為自由裁量之外部界限，後者法院為自由裁量時，應考量法
    律之目的，法律秩序之理念所在，此為自由裁量之內部界限
    ；法院為裁判時，二者均不得有所踰越；在數罪併罰，固屬
    自由裁量事項，然對於法律之內、外部界限，仍均應受其拘
    束（最高法院99年臺非字第283號刑事判決意旨參照）。末
    按數罪併罰，宣告多數有期徒刑者，於各刑中之最長期以上
    ，各刑合併之刑期以下，定其刑期，刑法第51條第5款定有
    明文，至所定執行刑之多寡，屬實體法上賦予法院依個案自
    由裁量之職權，如所為裁量未逾上述法定範圍，且無濫權情
    形，即無違法可言（最高法院99年度臺抗字第773號裁定、
    100年度臺抗字第170號裁定意旨參照）。
四、經查：本件抗告人因犯毒品危害防制條例罪，分別判處如附
    表所示之刑，且均經確定在案，檢察官聲請定其應執行之刑
    ，原審法院認其聲請為正當，經衡酌本案犯罪情狀，暨審酌
    附表編號1、3部分先前曾另定應執行刑為有期徒刑1年10 月
    後，定應執行刑為有期徒刑2年10月，揆諸上開說明，並未
    踰越刑法第51條第5項所定之外部界限，亦未踰越自由裁量
    之內部界限，其屬法院於個案中之職權行使，核無濫權情形
    ，難認原裁定有何違法或不當之處。抗告人徒以無關之他案
    ，指摘原裁定所定之應執行刑違反「公平原則」及「比例原
    則」，復憑己意臆測法院獨厚重罪，而將施用毒品罪與販賣
    毒品重罪等同視之，殊屬無據。綜上所述，本件抗告為無理
    由，應予駁回。
據上論斷，應依刑事訴訟法第412條，裁定如主文。
中    華    民    國   100    年    10    月    13    日
                  刑事第三庭  審判長法  官  陳博志
                                    法  官  許仕楓
                                    法  官  王屏夏
以上正本證明與原本無異。
如不服本裁定，應於收受送達後五日內向本院提出抗告狀。
                                    書記官  高麗雯
中    華    民    國   100    年    10    月    14    日